cs: Typ razítka: Předtištěná; Samobarvící; Tradiční; Jiné
nb: Stempeltype: Forhåndsblekket; Selvblekket; Tradisjonell; Annet
sk-SK: Typ pečiatky: Predtlačený; Samopotlačený; Tradičný; Iné
es: Tipo de sello: Preentintado; Autoentintado; Traditional; Otros
fi: Leimatyyppi: Esimustattu; Itsemustaava; Perinteinen; Muu
it: Tipo di francobollo: Preinchiostrato; Autoinchiostrante; Tradizionale; Altro
pt-PT: Tipo de carimbo: Pré-tintado; Autotintado; Tradicional; Outro
tr: Damga Türü: Onaylı; Kendinden mürekkepli; Geleneksel; Diğer
ro-RO: Tip ștampilă: Pre-umplută cu cerneală; Automată; Obișnuită; Altele
pl: Typ stempla: Wstępnie pokryty farbą drukarską; Samotuszujący; Tradycyjny; Inne
ja: スタンプの種類: 浸透印; 浸透印; 従来の; その他
th: ประเภทแสตมป์: ตราประทับแบบมีหมึกในตัว; ตราประทับแบบมีตลับหมึกเสริมในตัว; แบบดั้งเดิม; อื่นๆ
en: Stamp type: Pre-inked; Self-inking; Traditional; Other
el: Τύπος σφραγίδας: Προμελανωμένο; Αυτομελάνωσης; Παραδοσιακή; Άλλο
hu: Bélyegző típusa: Előfestett; Önfestett; Hagyományos; Egyéb
pt-BR: Tipo de selo: Pré-impresso; Auto-impresso; Tradicional; Outro
lt-LT: Spaudo rūšis: Iš anksto užtepti rašalu; Su pagalvėle; Tradiciniai; Kita
vi: Loại con dấu: Mực in sẵn; Máy đóng dấu; Truyền thống; Khác
da: Stempeltype: Forfarvet; Selvsværtende; Traditionel; Andet
ko: 스탬프 유형: 프리잉크; 셀프잉크; 전통; 기타
zh-CN: 邮票类型: 预涂墨; 自动上墨; 传统; 其他
hr-HR: Vrsta pečata: Napunjen tintom; Automatski pečat; Tradicionalno; Ostalo
de: Stempeltyp: Vorgefärbt; Selbstfärbend; Traditionell; Sonstiges
fr: Type de timbre: Pré-encré; Auto-encreur; Traditionnel; Autre
bg-BG: Тип печат: Предварително омастилен; Самоомастиляващ се; Традиционен; Други
sv: Stämpeltyp: Förfärgad; Självfärgande; Traditionell; Övrigt
sl-SI: Vrsta štampiljke: Vnaprej črnilen; Samočrnilen; Tradicionalno; Drugo
ru: Тип печати: Предварительно окрашенный; Самоокрашивание; Традиционный; Другой
zh-TW: 郵票類型: 預塗式; 自動上墨; 傳統的; 其他
nl: Stempeltype: Voorgeïnkt; Zelfinktend; Traditioneel; Andere